【裁判字號】    97,簡抗,2
【裁判日期】    971218
【裁判案由】    詐欺
【裁判全文】
臺灣嘉義地方法院刑事裁定               97年度簡抗字第2號
抗  告  人  甲○○
                    24
上列抗告人即被告因詐欺案件，經本院於中華民國九十七年十一
月十三日以九十七年度嘉簡字第一０八六號裁定駁回其上訴，抗
告人不服該裁定，提起抗告，本院裁定如下：
    主  文
抗告駁回。
    理  由
一、抗告意旨略以：抗告人並非故意延誤上訴期間，因該期間忙
    碌於派報工作，返家時間已晚，在整理信件時才發現法院寄
    來之公文，詳看內容知事態嚴重，隔日隨即趕快寫上訴狀，
    抗告人之困境已於上訴狀書寫清楚，為此請求准予抗告人上
    訴，以維權益云云。
二、按抗告法院認為抗告無理由者，應予裁定駁回之；而提起上
    訴，應於送達判決後十日內為之，刑事訴訟法第四百十二條
    及同法第三百四十九條分別定有明文。次按上開規定，在對
    於簡易判決不服，上訴於管轄第二審地方法院合議庭，準用
    之，此觀刑事訴訟法第四百五十五條之一第三項規定甚明。
    再按送達文書，除本章有特別規定外，準用民事訴訟法之規
    定，刑事訴訟法第六十二條亦有明文；而送達應於受送達人
    之住居所、事務所或營業所行之，民事訴訟法第一百三十六
    條第一項前段規定甚明。又應於法定期間內為訴訟行為之人
    ，其住、居所或事務所不在法院所在地者，其期間末日之計
    算，應將應扣除之在途期間與不變期間聯接計算，以其最後
    一日為期間末日，復為最高法院六十三年度第三次刑庭庭長
    會議議決在案。
三、查本件抗告人自民國九十四年一月三十一日起迄今，設籍居
    住在嘉義縣中埔鄉富收村二十三鄰興化五二號之二四，此
    有其個人基本資料查詢結果乙份附卷可憑。而本件原審九十
    七年度嘉簡字第一０八六號刑事簡易判決書，其判決正本依
    抗告人戶籍住址交付郵務機構送達，郵務機構於九十七年九
    月二十五日按址送達，並由抗告人本人簽收，有送達證書在
    卷可稽，該判決自已於九十七年九月二十五日合法送達於抗
    告人。又抗告人住所位在嘉義縣，依法院訴訟當事人在途期
    間標準第二條，在途期間為二日。其上訴期間末日之計算，
    依前開說明，應將應扣除之在途期間二日與不變之上訴期間
    十日聯接計算，則其上訴期間之末日為九十七年十月七日（
    星期二），然抗告人遲至九十七年十月九日始向本院提起上
    訴，此觀抗告人出具之刑事聲明上訴狀及該狀所蓋之本院收
    文戳印（見原審卷第十頁）即明。是抗告人提起本件上訴顯
    已逾越上訴期間，而原審以其上訴違背法律上之程式，依刑
    事訴訟法第四百五十五條之一第三項、第三百六十二條前段
    裁定駁回上訴，經核並無違誤。抗告人仍執前詞提起抗告，
    並無理由，應予駁回。
四、爰依刑事訴訟法第四百五十五條之一第五項、第四百十二條
    ，裁定如主文。
中    華    民    國    97    年    12    月    18    日
                  刑事第一庭  審判長法  官  許進國
                                    法  官  張志偉
                                    法  官  黃琴媛
以上正本證明與原本無異。
不得抗告
中    華    民    國    97    年    12    月    18    日
                                    書記官  李彩娥


司法院資訊處製作；財團法人民間司法改革基金會備份。
